【裁判字號】    99,上訴,4003
【裁判日期】    991125
【裁判案由】    毒品危害防制條例
【裁判全文】
臺灣高等法院刑事判決                99年度上訴字第4003號
上  訴  人
即  被  告  柯山川
上列上訴人因毒品危害防制條例案件，不服臺灣板橋地方法院99
年度訴字第2718號，中華民國99年10月20日第一審判決（起訴案
號：臺灣板橋地方法院檢察署99年度毒偵字第4066號、第5409號
、第5987號），提起上訴，本院判決如下：
    主  文
上訴駁回。
    理  由
一、按刑事訴訟法第350條、第361條、第362條、第367條規定，
    不服地方法院之第一審判決而上訴者，須提出上訴書狀，並
    應敘述具體理由，為上訴必備之程式；其所提出之書狀未敘
    述上訴理由，或僅曾以言詞陳述上訴理由者，均應於上訴期
    間屆滿後20日內補提理由書於第一審法院。倘上訴人已提出
    上訴理由，但所提非屬具體理由者，應由第二審法院以上訴
    不合法律上之程式，判決駁回之。而所謂具體理由，必係依
    據卷內既有訴訟資料或提出新事證，指摘或表明第一審判決
    有何採證認事、用法或量刑等足以影響判決本旨之不當或違
    法，而構成應予撤銷之具體事由，始克當之；倘僅泛言原判
    決認定事實錯誤、違背法令、量刑失之過重或輕縱，而未依
    上揭意旨指出具體事由，或形式上雖已指出具體事由，然該
    事由縱使屬實，亦不足以認為原判決有何不當或違法者，皆
    難謂係具體理由，俾與第二審上訴制度旨在請求第二審法院
    撤銷、變更第一審不當或違法之判決，以實現個案救濟之立
    法目的相契合，並節制濫行上訴。又刑罰之量定，本為法院
    得依職權自由裁量之事項，苟於法定刑度之內，予以量定，
    且客觀上並無明顯濫權之情形者，自不容當事人任憑主觀意
    見，指摘其違法、失當。是原判決倘就如何量定其宣告刑之
    理由，已敘明審酌之因素，被告置若罔聞，僅泛詞指摘量刑
    過重，而未提出證據資料，以供審查，自難認為其理由已經
    明確、具體，足以影響判決本旨之不當或違法，而構成應予
    撤銷或變更之具體事由，則所提上訴，即非適法。
二、經查：本件原判決依上訴人即被告柯山川之自白、卷附之臺
    灣尖端先進生技醫藥股份有限公司之濫用藥物尿液檢驗報告
    3紙、臺北縣政府警察局三峽分局查獲毒品危害防制條例案
    姓名對照表（檢體編號L0000000）、臺北縣政府警察局板橋
    分局偵辦毒品危害防制條例被移送人姓名及代碼對照表（檢
    體編號A0000000）、臺北縣政府警察局樹林分局查獲毒品案
    件尿液檢體監管紀錄表（檢體編號J0000000）各1紙為據，
    認定被告確有3次施用第一級毒品海洛因之犯行，並審酌被
    告之前曾受有期徒刑執行完畢後，5年內故意再犯本件有期
    徒刑以上刑之罪，有累犯之加重事由，且被告犯罪之動機、
    目的、手段、所生危害、犯後坦承犯行、態度尚佳等一切情
    狀，分別量處3罪各為有期徒刑8月，並定執行刑為有期徒刑
    1年10月等情，均已詳敘其所憑證據、認定理由及量刑依據
    。從形式上觀察，原判決並無認定事實錯誤、量刑瑕疵或違
    背法令之情形。被告提起上訴，所提書狀敘明上訴理由雖以
    ：被告多次施用毒品，應論以一罪，原審卻分別判決，且被
    告於99年3月17日經法院交保後，就去桃園榮民醫院接受美
    沙冬治療，直被警察於99年5月23日通緝查獲時，何以會有
    陽性反應，請求查明云云。惟所謂集合犯限於在犯罪構成要
    件上本即預定有複數之同種行為反覆實施之犯罪而言。而接
    續犯則係指數個在同時同地或密切接近之時地，侵害同一法
    益之行為，因各舉動之獨立性極為薄弱，社會通念認為無法
    強行分開，乃將之包括視為一個行為之接續進行，給予單純
    一罪之刑法評價。本件施用毒品之犯罪構成要件，本質上不
    當然含為同種行為反覆實施之要件，復參酌刑法刪除連續犯
    之立法意旨，乃欲將本應各自獨立評價之數罪，回歸本來就
    應賦予複數法律效果之原貌，因此，就刑法修正施行後多次
    施用毒品之犯行，採一罪一罰，始符合立法本旨（最高法院
    96年度第9次刑事庭會議決議參照）；且被告係分別於99年3
    月17日、同年5月13日、同年5月23或24日之某時有施用第一
    級毒品之犯行，3次行為時間不同，均相隔數日，難認係同
    時或密切接近之時間，亦與上揭接續犯之要件有別，故被告
    於本案3次施用毒品之犯行，係各別獨立成罪，並無集合犯
    、接續犯之關係，被告上訴主張，容有誤認。另被告3次施
    用海洛因之犯行，不僅經被告迭於偵訊、原審坦承犯行，且
    被告3次查獲時所採尿液，均經臺灣檢驗科技股份有限公司
    以酵素免疫分析法為初步檢驗後，再以氣相層析質譜儀法複
    驗，已排除偽陽性反應，其尿液確均呈有嗎啡之陽性反應，
    核與其上揭任意性自白相符，被告上訴始首次辯稱有至桃園
    榮民醫院接受美沙冬治療，惟其並未附上此部分治療之資料
    ，且縱認被告有接受該治療，然該治療亦與其嗣後確有再行
    施用海洛因之犯行無涉。被告既未能具體指摘原判決於認定
    事實，適用法律及量刑等項有何違法或不當，揆諸上開說明
    ，自非屬得上訴第二審之具體事由，因認本件上訴不合上訴
    之法定要件，應予駁回，並不經言詞辯論為之。至於原判決
    案由誤繕為槍砲彈藥刀械管制條例，宜由原審法院為更正，
    併予指明。
據上論斷，應依刑事訴訟法第367條前段、第372條，判決如主文
。
中    華    民    國    99    年    11    月    25    日
                  刑事第二庭審判長法  官  洪光燦
                                  法  官  李麗玲
                                  法  官  林恆吉
以上正本證明與原本無異。
如不服本判決，應於收受送達後10日內向本院提出上訴書狀，其
未敘述上訴之理由者並得於提起上訴後10日內向本院補提理由書
（均須按他造當事人之人數附繕本）「切勿逕送上級法院」。
                                  書記官  陳盈璇
中    華    民    國    99    年    11    月    25    日

司法院資訊處製作；財團法人民間司法改革基金會備份。
